Minutes et répertoires du notaire Félix François Georges BERTRAND, 6 août 1880 - 26 juin 1902 (étude VIII)
Archives nationales (France)
- Minutes de Félix François Georges BERTRAND, 6 août 1880 - 26 juin 1902; MC/ET/VIII/1834 - MC/ET/VIII/2060
  - Minutes. 1881, mai, mai 1881; MC/ET/VIII/1840
    - Contrat de mariage d'Édouard Schimmel dit Le Brun, employé de banque demeurant au 71 boulevard Magenta et Augustine Louise Alice Homo demeurant au 34 rue de la Grande Truanderie., 10 mai 1881; MC/ET/VIII/1840
      contrat de mariage; Schimmel dit Le Brun, Edouard; Homo, Augustine Louise Alice; Magenta (boulevard de); Grande-Truanderie (rue de la)
    - Procuration par Marguerite Laure Juliette Adélaïde Paule Heine, duchesse d'Elchingen demeurant au 30 rue de Monceau, à Charles Dinkler, son secrétaire demeurant à la même adresse., 10 mai 1881; MC/ET/VIII/1840
      procuration; Heine, Marguerite Laure Juliette Adélaïde Paule; Elchingen, Marguerite Laure Juliette Adélaïde Paule d'; Monceau (rue de); Dinkler, Charles; secrétaire
    - Réquisition de certificat de propriété concernant Marguerite Laure Juliette Adélaïde Paule Heine, duchesse d'Elchingen demeurant au 30 rue de Monceau., 11 mai 1881; MC/ET/VIII/1840
      Heine, Marguerite Laure Juliette Adélaïde Paule; Elchingen, Marguerite Laure Juliette Adélaïde Paule d'; Monceau (rue de); certificat; titre de propriété
    - Mainlevée par le Crédit mobilier au profit de la Compagnie Immobilière (boulevard Voltaire, terrain n°179 et maison n°260)., 11 mai 1881; MC/ET/VIII/1840
    - Mainlevée par la Compagnie des chemins de fer du Midi et du Canal latéral à la Garonne, au profit de Théophile Adolphe Ferré, ancien gérant de l'Agence internationale de douanes à Cerbère, et depuis détenu à la maison d'arrêt de Montpellier., 12 mai 1881; MC/ET/VIII/1840
      mainlevée; Ferré, Théophile Adolphe; Cerbère (Pyrénées-Orientales); Montpellier (Hérault); administrateur de société
    - Mainlevée par le Crédit mobilier au profit de la Compagnie Immobilière., 13 mai 1881; MC/ET/VIII/1840
    - Inventaire après le décès de Sarah Suzanne Armstrong, veuve de Guillaume Auguste Chevalier, dans sa propriété dite le Château-Neuf, Asnières-sur-Oise (Seine et Oise, auj. Val d'Oise)., 14 mai 1881; MC/ET/VIII/1840
      inventaire après décès; Armstrong, Sarah Suzanne; Asnières-sur-Oise (Val-d'Oise); Chevalier, Guillaume Auguste
    - Etat liquidatif des successions de David Peyser, citoyen américain demeurant au 35 avenue Montaigne et de Ida Charlotte Krause, veuve en premières noces de M. Peyser, et en secondes noces de François Ottomar Zeysing, Prusse, et procès-verbal de lecture., 16 mai 1881; MC/ET/VIII/1840
      liquidation; partage; procès-verbal; Peyser, David; Krause, Ida Charlotte; Montaigne (avenue); Zeysing, François Ottomar
    - Décharge par Jules Gorgeu, représentant de commerce demeurant au 54 rue Lafayette, à Victor Alexandre Sauvage, clerc de notaire, 24 rue Saint-Marc., 16 mai 1881; MC/ET/VIII/1840
      voyageur de commerce; clerc de notaire; décharge; Gorgeu, Jules; La-Fayette (rue); Saint-Marc (rue); Sauvage, Victor Alexandre
    - Dépôt de procuration par Anne Mathilde Jumel demeurant à New York, à Louis Fernand Eggly, agent de change., 16 mai 1881; MC/ET/VIII/1840
      dépôt de pièces; procuration; Jumel, Anne Mathilde; New York (Etats-Unis); Eggly, Louis Fernand; agent de change
    - Dépôt de procuration par Maria Reali, veuve Claudio Pianca demeurant à Milan, à Charles Weisweiller, banquier demeurant au 36 rue La Fayette., 17 mai 1881; MC/ET/VIII/1840
      banquier; dépôt de pièces; procuration; Reali, Maria; Pianca, Claudio; La-Fayette (rue); Milan (Italie); Weisweiller, Charles
    - Prêt conditionnel par le Crédit foncier aux époux Charles Gustave Davoust, propriétaire demeurant à Asnières., 19 mai - 7 juin 1881; MC/ET/VIII/1840
      À la suite: réalisation, 7 juin 1881.
      obligation; Davoust, Charles Gustave; Asnières-sur-Seine (Hauts-de-Seine); Crédit foncier de France
    - Compte de tutelle d'Augustine Renault, fille mineure d'Augustine Ducoudré, veuve de Louis Pierre Renault demeurant au 68 rue François Miron, actuellement au 63 rue de Rennes., 19 mai - 22 juin 1881; MC/ET/VIII/1840
      À la suite: approbation, 22 juin 1881.
      compte de tutelle; accord; Renault, Augustine; Ducoudré, Augustine; François-Miron (rue); Rennes (rue de); Renault, Louis Pierre
    - Dépôt de délibération de la Chambre d'assurances maritimes., 20 mai - 14 décembre 1881; MC/ET/VIII/1840
      À la suite: dépôt du précis de publication, 14 décembre 1881.
    - Mainlevée par Charles Arenfeld, propriétaire demeurant au 16 rue de Tilsitt, au profit de Xavier Feuillant, négociant demeurant au 4 rue de la Terrasse., 20 mai 1881; MC/ET/VIII/1840
      mainlevée; Arenfeld, Charles; Tilsitt (rue de); négociant; Terrasse (rue de la); Feuillant, Xavier
    - Donation par Anne Souly, à son époux, Amédée Henry Vaugoin, employé demeurant au 35 rue Saint-Marc., 21 mai 1881; MC/ET/VIII/1840
      donation; Souly, Anne; Saint-Marc (rue); Vaugoin, Amédée Henri
    - Donation par Amédée Henry Vaugoin, employé demeurant au 35 rue Saint-Marc, à son épouse Anne Souly., 21 mai 1881; MC/ET/VIII/1840
    - Décharge par les époux Achille Sulpice Tardieu demeurant à Briare, en ce moment au 226 rue de Lafayette, à Théophile Varenne, principal clerc de notaire, 24 rue Saint-Marc., 21 mai 1881; MC/ET/VIII/1840
      décharge; Tardieu, Achille Sulpice; Briare (Loiret); La-Fayette (rue); Varenne, Théophile; clerc de notaire; Saint-Marc (rue)
    - Procuration par la Compagnie transatlantique à Michel Andrade, ingénieur des constructions navales demeurant à Saint-Nazaire et François Marie L'Honen, demeurant dans la même ville., 21 mai 1881; MC/ET/VIII/1840
      ingénieur; procuration; Andrade, Michel; Saint-Nazaire (Loire-Atlantique); L'Honen, François Marie
    - Procuration par la Compagnie transatlantique à Adrien Daguzan, chef du trafic à l'agence de Saint-Nazaire-sur-Loire., 21 mai 1881; MC/ET/VIII/1840
      procuration; Daguzan, Adrien; Saint-Nazaire (Loire-Atlantique)
    - Obligation par Marie Rose Jacqueline Christofle, veuve Paul Louis Ernest Champetier de Ribes demeurant au 159 boulevard Malesherbes au profit d'Isaac Emile Rodrigues Pereire, ingénieur civil demeurant au 8 rue Murillo., 21 mai 1881; MC/ET/VIII/1840
      ingénieur; obligation; Christofle, Marie Rose Jacqueline; Champetier de Ribes, Paul Louis Ernest; Malesherbes (boulevard); Murillo (rue); Pereire, Isaac Emile Rodrigues
    - Mainlevée par le Crédit foncier de France au profit de Honoré Jean Adolphe Abeille, propriétaire demeurant au 27 rue du Faubourg-Saint-Honoré., 21 mai 1881; MC/ET/VIII/1840
      mainlevée; Abeille, Honoré Jean Adolphe; Faubourg-Saint-Honoré (rue du); Crédit foncier de France
    - Mainlevée Société civile Pereire au profit des époux Jean Auguste Théry, propriétaire et architecte demeurant au 103 avenue de Villiers., 23 mai 1881; MC/ET/VIII/1840
      mainlevée; Théry, Jean Auguste; architecte; Villiers (avenue de)
    - Mainlevée par Stanislas Baillot, maître d'hôtel meublé, 104 rue de Provence, à Mademoiselle Laurent, domestique à Suresnes., 24 mai 1881; MC/ET/VIII/1840
      mainlevée; Baillot, Stanislas; Provence (rue de); maître d'hôtel; Suresnes (Hauts-de-Seine); Laurent (Melle)
    - Contrat de mariage entre Georges Marie Auguste Charton, rôtisseur demeurant au 258 rue Saint-Honoré et Amélie Eugénie Viénot demeurant au 27 rue Saint-Marc., 25 mai - 7 juillet 1881; MC/ET/VIII/1840
      À la suite: dépôt de pièces de publication, 7 juillet 1881.
      cuisinier; dépôt de pièces; contrat de mariage; Charton, Georges Marie Auguste; Saint-Honoré (rue); Viénot, Amélie Eugénie; Saint-Marc (rue)
    - Dépôt de procuration par Norsa Bonina, veuve Alessandro Mortara demeurant à Mantoue, à Charles Weisweiller, banquier demeurant au 36 rue La Fayette., 25 mai 1881; MC/ET/VIII/1840
      banquier; dépôt de pièces; procuration; Weisweiller, Charles; Bonina, Norsa; La-Fayette (rue); Mantoue (Italie); Mortara, Alessandro
    - Mainlevée par le Crédit foncier de France au profit d'Adolphe Joseph Prudent Porthaux, commissionnaire en bois du Nord demeurant au 38 rue Ramey., 25 mai 1881; MC/ET/VIII/1840
      mainlevée; Porthaux, Adolphe Joseph Prudent; Ramey (rue); Crédit foncier de France
    - Constatation d'emploi concernant Augusta Julia Dassier, épouse de Victor Eugène Durand demeurant au 8 rue de Presbourg, et Adrienne Amélie Dassier, épouse Georges Conquéré de Monbrison demeurant au 75 boulevard Haussmann, et Henriette Marie Dassier, épouse Fernand Raoul Duval, ingénieur civil demeurant au 53 rue François Premier, et Nathaniel Johnston et ses enfants demeurant au 57 rue Pierre Charron., 25 mai 1881; MC/ET/VIII/1840
      ingénieur; Dassier, Augusta Julia; Durand, Victor Eugène; Dassier, Adrienne Amélie; Conquéré de Monbrison, Georges; Dassier, Henriette Marie; Duval, Fernand Raoul; Presbourg (rue de); Haussmann (boulevard); François-Ier (rue); Johnston, Nathaniel; Pierre-Charron (rue)
    - Vente par les époux Edouard Gratien Charles Devalois demeurant au 77 boulevard Malesherbes, maintenant au 210 rue de Rivoli, à la société "Rohaux, Choppin et Leclère fils", et prêt conditionnel par la Banque Hypothécaire à la même société, puis établissement de la propriété., 27 mai 1881; MC/ET/VIII/1840
      acte de vente; obligation; titre de propriété; Devalois, Edouard Gratien Charles; Malesherbes (boulevard); Rivoli (rue de)
    - Liquidation de la communauté d'entre les époux Claire Sophie Ouin, veuve Adolphe Laurent Joanne et de la succession de M. Joanne., 27 mai 1881; MC/ET/VIII/1840
      liquidation; partage; Ouin, Claire Sophie; Joanne, Adolphe Laurent
    - Vente à titre de licitation par de Rose Léo, veuve Léopold de Kronenberg, et Stanislas Léopold de Kronenberg, et Léopold Jules de Kronenberg, tous à Varsovie, ainsi que Marie Rose de Kronenberg comtesse Zamoyska demeurant au 9 avenue Hoche, à Rose Marie Caroline de Kronenberg, épouse d'Alexandre de Orsetti demeurant au 88 rue de Courcelles., 28 mai 1881; MC/ET/VIII/1840
      acte de vente; Léo, Rose; Kronenberg, Léopold de; Kronenberg, Stanislas Léopold de; Kronenberg, Léopold Jules de; Kronenberg, Marie Rose de; Kronenberg, Rose Marie Caroline de; Orsetti, Alexandre de; Varsovie (Pologne); Hoche (avenue); Courcelles (rue de)
    - Vente par les époux Pierre Félix Talamon, négociant demeurant au 64 rue de Richelieu, à la compagnie d'assurances sur la vie humaine "L'Union"., 28 mai - 2 décembre 1881; MC/ET/VIII/1840
      À la suite: quittance, 8 novembre 1881; quittance pour solde, 2 décembre 1881.
      acte de vente; quittance; Talamon, Pierre Félix; négociant; Richelieu (rue de)
    - Testament de Simon Théodore Daniel Baruch Cohen, rentier, ancien négociant demeurant au 66 rue de La Rochefoucauld., 30 mai 1881; MC/ET/VIII/1840
      testament; Cohen, Simon Théodore Daniel Baruch; négociant; La-Rochefoucauld (rue de)
    - Contrat de mariage de Jean-Baptiste Antoine Edouard Agostini, commissaire général de l'exposition internationale d'Amsterdam demeurant au 28 rue Pigalle, et Marie Chasotte demeurant au 4 rue Hauteville., 30 mai - 7 juillet 1881; MC/ET/VIII/1840
      dépôt de pièces; contrat de mariage; Agostini, Jean-Baptiste Antoine Edouard; Pigalle (rue); Chasotte, Marie; Hauteville (rue d')
    - Inventaire après le décès de Césarine Rose Octavie Letac, épouse Léon Augustin Bruquel, cuisinière demeurant au 11 cité Jarry., 30 mai 1881; MC/ET/VIII/1840
      cuisinier; inventaire après décès; Letac, Césarine Rose Octavie; Jarry (cité); Bruquel, Léon Augustin
    - Dépôt de procuration par Charles Chrétien Théodore Weitzel, recteur de l'Institution supérieure des jeunes filles à Ulm (Allemagne) et autres à Pierre Adolphe Tissot., 31 mai 1881; MC/ET/VIII/1840
      dépôt de pièces; procuration; Weitzel, Charles Chrétien Théodore; Tissot, Pierre Adolphe
    - Bail et promesse de vente par les époux Emile Steffen demeurant à Asnières, à Léon Saléta, avocat, demeurant dans la même ville., 31 mai 1881; MC/ET/VIII/1840
  - Minutes. 1881, juin, juin 1881; MC/ET/VIII/1841
    Attention: certains actes ont été constatés manquants
    - Prêt conditionnel par le Crédit foncier de France à Blanche Nina Lecler, épouse assistée et autorisée de Charles Gabriel Aubé, sous-directeur d'assurance demeurant au 11 rue Montyon., 1er juin - 20 décembre 1881; MC/ET/VIII/1841
      À la suite: réalisation, 6 juillet 1881; décharge, 16 juillet 1881; décharge, 20 décembre 1881.
      obligation; décharge; Lecler, Blanche Nina; Aubé, Charles Gabriel; Montyon (rue de); Crédit foncier de France
    - Etat liquidatif de la communauté d'entre Caroline Sophie Marguerite Cohen, veuve Gabriel Zivy demeurant au 36 rue de Boulogne, et de la succession de M. Zivy., 2 juin - 8 novembre 1881; MC/ET/VIII/1841
      À la suite: procès-verbal de lecture et d'approbation, 2 juin 1881; dépôt de pièces d'homologation, 8 novembre 1881.
      liquidation; procès-verbal; accord; dépôt de pièces; dossier d'homologation; Cohen, Caroline Sophie Marguerite; Boulogne (rue de); Zivy, Gabriel
    - Dépôt de délibération de l'Assemblée générale des actionnaires de la Compagnie générale transatlantique., 3 juin 1881; MC/ET/VIII/1841
    - Dépôt de procuration par Emmanuel Peisach, négociant et Louis Peisach, maître ferblantier, tous les deux demeurant à Glogau (Allemagne) à Charles Weisweiller, banquier demeurant au 36 rue La Fayette., 3 juin 1881; MC/ET/VIII/1841
      banquier; négociant; dépôt de pièces; procuration; Weisweiller, Charles; Peisach, Emmanuel; Peisach, Louis; La-Fayette (rue)
    - Notoriété après le décès de Pierre Joseph Désiré Grégoire, rentier demeurant au 42 rue de l'Echiquier., 4 juin 1881; MC/ET/VIII/1841
      notoriété; Grégoire, Pierre Joseph Désiré; Echiquier (rue de l')
    - Bail par la compagnie d'assurances "L'Union" aux époux Virgile François Mouquet, coiffeur fleuriste demeurant au 24 rue de la Chaussée-d'Antin., 4 juin 1881 - 11 mars 1890; MC/ET/VIII/1841
      À la suite: prorogation de bail, 8, 10 et 11 mars 1890.
      bail; Mouquet, Virgile François; Chaussée-d'Antin (rue de la); coiffeur; fleuriste
    - Bail par Louis François Lucien Passard, propriétaire demeurant au 8 rue Saint-Martin, aux époux Alfred Pierre Lauverjat, rentier demeurant au 2 rue Lécluse., 8 juin 1881; MC/ET/VIII/1841
      bail; Passard, Louis François Lucien; Saint-Martin (rue); Lauverjat, Alfred Pierre; Lécluse (rue)
    - Dépôt de décharge par Joséphine Isabelle Lebret, rentière, veuve Arsène Auguste Baratte demeurant Le Mans, à Armand Lucien Brière, clerc de notaire, 24 rue Saint-Marc., 8 juin 1881; MC/ET/VIII/1841
      clerc de notaire; dépôt de pièces; décharge; Lebret, Joséphine Isabelle; Baratte, Arsène Auguste; Saint-Marc (rue); Le Mans (Sarthe); Brière, Armand Lucien
    - Bail par la Compagnie Immobilière à Charles Albin, négociant demeurant au 69 boulevard Voltaire., 8 juin 1881; MC/ET/VIII/1841
      négociant; bail; Albin, Charles; Voltaire (boulevard); Compagnie Immobilière
    - Contrat de mariage de Henri Marie Leroux, docteur en médecine demeurant au 36 rue Montparnasse, et Marie Louise Elisabeth Le Chatelier demeurant au 55 rue Madame., 9 juin 1881; MC/ET/VIII/1841
      contrat de mariage; Leroux, Henri Marie; Le Chatelier, Marie Louise Elisabeth; Montparnasse (rue du); Madame (rue); docteur d'université
    - Notoriété après le décès de Léopold Stanislas Kronenberg, banquier, président des chemins de fer de Pologne, Varsovie, décédé à Nice., 9 juin 1881; MC/ET/VIII/1841
      notoriété; Kronenberg, Léopold Stanislas de; banquier; Varsovie (Pologne); Nice (Alpes-Maritimes)
    - Mainlevée par Emile Pereire, ingénieur civil demeurant au 8 rue Murillo, à Charles Constant Osouf, propriétaire demeurant au 5 rue Jouffroy., 9 juin 1881; MC/ET/VIII/1841
      ingénieur; mainlevée; Pereire, Emile; Murillo (rue); Jouffroy (rue); Osouf, Charles Constant
    - Mainlevée par Eugène Bourdon, propriétaire demeurant au 74 rue du Faubourg-du-Temple, aux époux Irénée Guasco, docteur en droit demeurant au 64 rue de la Chaussée-d'Antin., 9 juin 1881; MC/ET/VIII/1841
      docteur d'université; mainlevée; Bourdon, Eugène; Faubourg-du-Temple (rue du); Chaussée-d'Antin (rue de la); Guasco, Irénée
    - Procuration par les époux Jean-Baptiste Chene, coiffeur demeurant au 12 rue du Cardinal Lemoine, à Auguste Verrière demeurant au 127 rue Montmartre., 10 juin 1881; MC/ET/VIII/1841
      coiffeur; procuration; Chene, Jean-Baptiste; Cardinal-Lemoine (rue du); Montmartre (rue); Verrière, Auguste
    - Décharge par Louise Marie Thérèse Bodin, veuve Aimé Joubert, caissière demeurant au 97 rue des Marais-Saint-Martin, à Armand Lucien Brière, clerc de notaire, 24 rue Saint-Marc., 10 juin 1881; MC/ET/VIII/1841
      employé de commerce; clerc de notaire; décharge; Bodin, Louise Marie Thérèse; Marais-Saint-Martin (rue des); Saint-Marc (rue); Brière, Armand Lucien
    - Contrat de mariage entre Camille Godchaux, confectionneur au Havre, et Palmyre Marcus dite Prague, modiste demeurant au 8 rue du Vertbois., 13 juin - 9 août 1881; MC/ET/VIII/1841
      À la suite: dépôt de pièces de publication, 9 août 1881.
      fabricant d'accessoires vestimentaires; dépôt de pièces; contrat de mariage; publication officielle; Godchaux, Camille; Le Havre (Seine-Maritime); Vertbois (rue du); Marcus dite Prague, Palmyre
    - Reconnaissance de dette par les époux Louis Adolphe Cousin, contrôleur de la monnaie demeurant à Neuilly-sur-Seine, au profit de Louis Natalis Vincelet, propriétaire demeurant au 29 rue de Maubeuge., 14 juin 1881; MC/ET/VIII/1841
      reconnaissance; Cousin, Louis Adolphe; Neuilly-sur-Seine (Hauts-de-Seine); Maubeuge (rue de); Vincelet, Louis Natalis
    - Prêt conditionnel par le Crédit foncier de France à Anne François Victor Arnoulet, propriétaire demeurant à Cachan., 14 juin - 19 septembre 1881; MC/ET/VIII/1841
      À la suite: réalisation, 19 septembre 1881.
      obligation; Arnoulet, Anne François Victor; Cachan (Val-de-Marne); Crédit foncier de France
    - Mainlevée par le Crédit mobilier au profit de la Compagnie Immobilière (maison 82 avenue de Wagram)., 14 juin 1881; MC/ET/VIII/1841
      mainlevée; Wagram (avenue de); Compagnie Immobilière; Crédit mobilier
    - Procès-verbal Pierre Meriadec Devanchy, rentier demeurant au 40 rue Derbordes-Valmore., 15 juin 1881; MC/ET/VIII/1841
      procès-verbal; Devanchy, Pierre Meriadec; Desbordes-Valmore (rue)
    - Liquidation de la succession de Bernhard Rosenberg, décédé le 21 février dernier, rentier, 12 rue Martel., 15 juin 1881; MC/ET/VIII/1841
      liquidation; partage; Rosenberg, Bernhard; Martel (rue)
    - Mainlevée par Théophile Varenne, principal clerc de notaire, 24 rue Saint-Marc, aux époux Gabriel Amson, fabricant de porte-monnaie demeurant au 46 rue Turbigo., 16 juin 1881; MC/ET/VIII/1841
      mainlevée; Varenne, Théophile; clerc de notaire; Saint-Marc (rue); Turbigo (rue de); Amson, Gabriel
    - Vente par Juan de Montalvo y O'Farrill, propriétaire demeurant au 59 avenue d'Iéna, ayant demeuré 43 avenue Friedland, à Eve Mathilde Gunzburg, épouse Paul Fould demeurant au 138 avenue des Champs-Elysées., 16 juin - 29 octobre 1881; MC/ET/VIII/1841
      À la suite: quittance de 144 850 francs, 29 octobre 1881.
      acte de vente; quittance; Montalvo y O'Farrill, Juan de; Fould, Paul; Iéna (avenue d'); Friedland (avenue de); Champs-Elysées (avenue des); Gunzburg, Eve Mathilde
    - Vente par les époux Eugène Levergeois, négociant demeurant au 12 rue de la Pépinière, à Jean Louis Edgard Alphonse Durand, négociant demeurant au 84 rue Laugier., 16 juin - 9 novembre 1881; MC/ET/VIII/1841
      À la suite: quittance pour solde, 9 novembre 1881.
      négociant; acte de vente; quittance; Levergeois, Eugène; Pépinière (rue de la); Laugier (rue); Durand, Jean Louis Edgard Alphonse
    - Mainlevée par la société Pereire à Claude Marie Louis Jullien, propriétaire demeurant au 24 rue de Penthièvre., 16 juin 1881; MC/ET/VIII/1841
      mainlevée; Jullien, Claude Marie Louis; Penthièvre (rue de)
    - Mainlevée par Alexandre Pierre Langlassé, propriétaire demeurant Puteaux, aux époux Gabriel Amson, fabricant de porte-monnaie demeurant au 46 rue Turbigo., 16 juin 1881; MC/ET/VIII/1841
      mainlevée; Amson, Gabriel; Turbigo (rue de); Langlassé, Alexandre Pierre; Puteaux (Hauts-de-Seine)
    - Dépôt de procuration par Luigia Fossati, veuve Antonio Pastori et autres, à Charles Weisweiller, banquier demeurant au 36 rue La Fayette., 18 juin 1881; MC/ET/VIII/1841
      banquier; dépôt de pièces; procuration; Weisweiller, Charles; Fossati, Luigia; La-Fayette (rue); Pastori, Antonio
    - Vente par la Société civile de la Propriété, 24 rue du Sentier, à la Compagnie d'assurances sur la Vie humaine, 15 rue de la Banque, de maisons, susdite rue du Sentier, n° 24, moyennant 142 000 francs., 22 juin 1881; MC/ET/VIII/1841
      Attention: l'original de l'acte est manquant.
      Mention dans le répertoire du notaire coté:
      MC/RE/VIII/25
      Actes signalés par Thierry Boudignon, 2003-2012 (base de données migrée: voir contexte dans le Plan d’orientation général - Notaires de Paris, guides thématiques du Minutier).
      Date de création de la notice: 2004
      acte de vente; Banque (rue de la); Sentier (rue du)
    - Procuration par Aline Woog, propriétaire, veuve Edmond Gabriel Salomon Maas demeurant au 15 rue de la Banque, à Charles Hippolyte Denouille, propriétaire demeurant au 5 rue Cambon., 22 juin 1881; MC/ET/VIII/1841
      procuration; Woog, Aline; Maas, Edmond Gabriel Salomon; Banque (rue de la); Cambon (rue); Denouille, Charles Hippolyte
    - Acceptation par Sylvain Dalsace, propriétaire demeurant au 28 boulevard Poissonnière, de cession à lui faite par les époux Joseph Marie Alfred Beni Barde, docteur en médecine demeurant au 59 rue d'Auteuil., 22 juin 1881; MC/ET/VIII/1841
      cession; accord; Dalsace, Sylvain; Poissonnière (boulevard); Beni Barde, Joseph Marie Alfred; docteur d'université; Auteuil (rue d')
    - Affectation hypothécaire par les époux Paul Verhoeven, propriétaire demeurant au 35 rue François 1er, au profit de Sylvain Dalsace, propriétaire demeurant au 28 boulevard Poissonnière, et quittance subrogative., 22 juin 1881; MC/ET/VIII/1841
      Dalsace, Sylvain; Poissonnière (boulevard); Verhoeven, Paul; François-Ier (rue); quittance; substitution; cautionnement
    - Conventions entre Charles Louis Auguste Brun, docteur en médecine demeurant au 23 rue d'Aumale, et ses fils, Auguste Gabriel Brun, rentier à Florence (Italie) et Armand Emile Brun, rentier demeurant au 6 rue Lavoisier., 24 juin 1881; MC/ET/VIII/1841
      docteur d'université; convention; Brun, Charles Louis Auguste; Brun, Auguste Gabriel; Aumale (rue d'); Florence (Italie); Brun, Armand Emile; Lavoisier (rue)
    - Bail par la compagnie d'assurances "L'Union" à Henry Cazin, fabricant de tulles, Saint-Pierre-lès-Calais (auj. quartier Saint-Pierre, Calais), Paul Pierre Lenique, employé de commerce demeurant au 91 rue de Seine, et Alphonse Piquet, employé de commerce à Calais., 24 juin 1881; MC/ET/VIII/1841
      employé de commerce; bail; Cazin, Henri; Lenique, Paul Pierre; Calais (Pas-de-Calais); Piquet, Alphonse; Seine (rue de)
    - Prêt conditionnel de 200000 F par le Crédit foncier de France à Fernand Raoul Duval, ingénieur civil demeurant au 53 rue François 1er., 25 juin - 28 juillet 1881; MC/ET/VIII/1841
      À la suite: réalisation, 28 juillet 1881.
      ingénieur; obligation; Duval, Fernand Raoul; François-Ier (rue); Crédit foncier de France
    - Dépôt de procuration par Elise Céline Javal, veuve Michel Alfred Emerique demeurant au 21 rue de La Rochefoucauld et Lucile Marie Javal, épouse d'Eugène Paraf Javal, négociant demeurant au 59 rue Pigale, à Félix Ernest Emerique demeurant au 21 rue de La Rochefoucauld., 25 juin 1881; MC/ET/VIII/1841